【裁判字號】    98,抗,102
【裁判日期】    980211
【裁判案由】    沒入保證金
【裁判全文】
臺灣高等法院刑事裁定                  98年度抗字第102號
抗  告  人
即  被  告  甲○○
上列抗告人因沒入保證金案件，不服臺灣板橋地方法院中華民國
97年12月29日97年度聲字第5804號裁定，提起抗告，本院裁定如
下：
    主  文
抗告駁回。
    理  由
一、聲請意旨略以：具保人曾靖鈜因被告甲○○違背安全駕駛致
    交通危險案件，經依檢察官指定之保證金額新臺幣（下同）
    1萬元，由具保人出具現金保證後，將被告釋放。茲因該被
    告於臺灣板橋地方法院檢察署執行時逃匿，依刑事訴訟法第
    118條之規定，應沒入具保人繳納之保證金等語。
二、按具保之被告逃匿者，應命具保人繳納指定之保證金額，並
    沒入之；不繳納者，強制執行；保證金已繳納者，沒入之；
    前項規定，於檢察官依刑事訴訟法第93條第3項但書及第228
    條第4項命具保者，準用之；沒入保證金，以法院之裁定行
    之，同法第118條、第121條第1項分別定有明文。
三、本件原裁定略以：檢察官聲請意旨所示之事實，有臺灣板橋
    地方法院檢察署送達證書3件、法務部戶役政連結作業系統
    查詢資料表2件、刑事保證金收據1件、臺灣板橋地方法院檢
    察署民國97年10月28日、97年11月21日板檢慎乙97罰執字第
    2927 號通知各1件、臺灣板橋地方法院檢察署檢察官97年度
    罰執字第2927號拘票暨報告書1件附卷可稽，且被告迄今仍
    逃匿中尚未到案執行一節，亦經原審法院依職權查證屬實，
    有本院在監在押全國紀錄表1件附卷足憑。從而，揆諸前揭
    說明，自應將原繳納上開保證金沒入。
四、抗告意旨略以：被告本人未收到法院之傳票與執行公文，則
    何以為沒入保證金云云。
五、經查：
    經依檢察官指定之保證金額1萬元，由具保人於97年5月5日
    出具現金保證後，將被告釋放，有刑事保證金收據1件附卷
    可稽（見臺灣板橋地方法院檢察署97年度執聲沒字第1012號
    卷〈以下簡稱：97年度執聲沒字第1012號卷〉第13頁）。嗣
    該被告於臺灣板橋地方法院檢察署執行時，定97年11月20日
    期日之傳票，業於97年10月30日寄存送達被告甲○○「臺北
    縣樹林市○○街○段51巷10號2樓」住所，於97年11月3日寄
    存送達具保人曾靖鈜「臺北縣樹林市○○街○段328巷6弄12
    號」住居所。定97年12月10日期日之傳票，業於97年11月25
    日送達具保人曾靖鈜「臺北縣樹林市○○街○段328巷6弄16
    號」住居所，由其有辨別事理能力之同居人曾春花（具保人
    之姐）收受，此有法務部戶役政連結作業系統查詢資料表2
    件、臺灣板橋地方法院檢察署送達證書3件，臺灣板橋地方
    法院檢察署97年10月28日、97年11月21日板檢慎乙97罰執字
    第2927號通知各1件附卷可稽（見97年度執聲沒字第1012號
    卷第2頁、第5頁至第12頁）。具保人未帶同被告到案執行或
    陳報所在，被告亦均未依時到案接受執行，臺灣板橋地方法
    院檢察署再於97年11月29日派警前往被告甲○○「臺北縣樹
    林市○○街○段51巷10號2樓」住所拘提被告未獲，有臺灣板
    橋地方法院檢察署檢察官97年度罰執字第2927號拘票暨報告
    書1件（見97年度執聲沒字第1012號卷第3頁、第4頁），而
    被告迄今仍逃匿中尚未到案執行，亦有本院在監在押全國紀
    錄表1件附卷可稽（見原審卷第3頁），是被告顯有逃匿之事
    實甚明。
  (二)綜上所述，被告甲○○既經合法傳喚、拘提均不到庭，具保
    人曾靖鈜亦未遵期通知或帶同被告到案，足證被告已有逃匿
    之事實。原審依前揭規定裁定沒入具保人曾靖鈜所繳納之前
    開保證金，於法並無不合。被告執其未接獲法院傳票及執行
    公文通知等詞抗告，惟本案傳票均已合法送達於被告及具保
    人，已如前述，被告置之不理應自負其責，原審裁定既無違
    誤，則其抗告為無理由，應駁回之。
六、據上論斷，應依刑事訴訟法第412條，裁定如主文。
中    華    民    國    98    年    2    月  11      日
                  刑事第八庭    審判長法  官  鄭文肅
                                      法  官  蔡光治
                                      法  官  劉嶽承
以上正本證明與原本無異。
不得再抗告。
                                      書記官  魏淑娟
中    華    民    國    98    年    2     月    11    日


司法院資訊處製作；財團法人民間司法改革基金會備份。
